R 코드와 함께 사용
========================

콘텐츠는 크게 두 가지로 나눌 수 있는데 하나는 마크다운으로 쓰여진 부분이고,
다른 하나는 다음과 같은 R 코드다.

```{r}
summary(cars)
```

You cant also embed plots, for example :

```{r fig.width=7, fig.height=6}
plot(cars)
```


인라인 청크
-----------
인라인 청크는 `r 1+1`로 쓴다.


코드를 실행 시킬지 여부를 결정
-----------------------------

코드만 보이기
```{r eval =FALSE}

a<- rnorm(1000)
hist(a, col='orange')
```

결과로 보이기

```{r eval=TRUE}

a<- rnorm(1000)
hist(a, col='orange')
```

원하는 코드만 실행하기
```{r normalids, fig.width=7, fig.height=5, chche=TRUE}
eval=c(1,3)
a<- rnorm(1000)
mean(a)
hist(a, col='orange')
```

옵션 익히기
========

R 실행에만 필요해 이후의 파일에는 포함될 필요가  없는 경우에 사용하는 옵션. 
include 로 결정한다. 전체 문서의 디폴트를 설정하는 코드

```{r setting, include=FALSE}
library(ggplot2)
```

```{r, fig.width=7, fig.height=5}
a<- rnorm(1000)
df<- as.data.frame(a)
ggplot(df, aes(a)) + geom_histogram(fill='orange',binwidth =0.3)

```

옵션 익히기 2
-----------------

코드 청크가 자신이 가지고 있는 소스코드를 출력으로 할지 여부를 제어할 수 있다. 
이것은 echo 옵션으로 TRUE나 FALSE 혹은 숫자 값을 ㅈ정할 수 있다. 
디폴트는 TRUE다. echo=TRUE 면 출력하고 FALSE 는 출력하지 않는ㄴ다.ㅅ
숫자 값은 코드의 일부만 출력할 때 사용한다. 예를 들어 echo=1:3이면 1에서 3번 줄까지를 echo=-2 는 2번 줄을 제외하라는 의미이다. echo =(1,3)은 1번과 3번 줄을 출력 하라는 의미이다.

```{r setting, include=FALSE}
a<-rnorm(1000)
hist(a, col='orange')
```

ggplot2fh 같은 히스토그램을 그린다.
```{r ggplot, echo=TRUE}
p<- gpglot(as.data.frame(a),aes(a))
p<- p+ geom_histogram(biwidth=0.2, fill='orange')
p<- p+theme_bw()
p
```


